【裁判字號】    89,訴,307
【裁判日期】    890424
【裁判案由】    毒品危害防制條例
【裁判全文】
臺灣彰化地方法院刑事判決                          八十九年度訴字第三七號
    公  訴  人  臺灣彰化地方法院檢察署檢察官
    被      告  甲○○
右列被告因違反毒品危害防制條例案件，茲經檢察官提起公訴（八十九年度毒偵字第
四七六號），本院判決如左：
    主  文
甲○○施用第壹級毒品，累犯，處有期徒刑捌月，扣案海洛因壹包（淨重零點零貳公
克），沒收銷燬之；又施用第貳級毒品，累犯，處有期徒刑肆月；應執行有期徒刑拾
壹月，扣案海洛因壹包（淨重零點零貳公克），沒收銷燬之。
    事  實
一、甲○○前曾因肅清煙毒條例等案件，經臺灣高等法院臺中分院判處應執行有期徒
    刑三年六月確定，於民國八十六年一月三十一日假釋期滿執行完畢。前因施用毒
    品案件，經本院以八十七年度毒聲字第四六二號裁定送觀察、勒戒後，因無繼續
    施用毒品之傾向，由台灣彰化地方法院檢察署檢察官於八十七年七月二十四日以
    八十七年度偵字第五三五一號為不起訴處分確定。嗣又於八十九年一月二十日或
    二十一日間某時，在其位於彰化縣員林鎮浮圳里浮圳巷二三號之住處，以將海洛
    因摻入香煙中點燃吸用之方式施用第一級毒品海洛因一次；又另行起意，於八十
    九年一月二十三日內某時，在彰化縣永靖鄉某處，以不詳方法施用安非他命一次
    。嗣為警於八十九年一月二十三日十七時許，在彰化縣永靖鄉○○村○○路一四
    八巷口查獲，並扣得其所有供施用之第一級毒品海洛因一包（淨重０．０二公克
    ，包裝重０．二公克）。甲○○經本院以八十九年度毒聲字第三四四號裁定送觀
    察、勒戒後，有繼續施用毒品傾向，業經本院以八十九年度毒聲字第一二九０號
    裁定施以強制戒治。
二、案經彰化縣警察局員林分局報請台灣彰化地方法院檢察署檢察官偵查起訴。
    理  由
一、訊據被告甲○○固坦承施用第一級毒品海洛因，惟矢口否認其餘犯行，辯稱並未
    施用第二級毒品安非他命，警訊及偵查中之供述均不實在等語。惟經查，被告為
    警查獲當日所採尿液，經送彰化縣衛生局檢驗，雖未經檢出施用毒品之陽性反應
    ，有該局檢驗通知書在卷可稽（起訴書所列証據欄記載有誤），惟其於同日經本
    院裁定令入觀察勒戒所時，由臺灣彰化看守所附設勒戒所採取其尿液送檢驗，則
    呈安非他命類及嗎啡類陽性反應，有昭信科技顧問股份有限公司濫用藥物尿液檢
    驗檢體監管記錄表及濫用藥物尿液檢體檢驗報告單在卷可稽，按甲基安非他命成
    分之檢出與其投與方式、投與量、個人體質、採尿時間與檢測儀器之精密度等諸
    多因素有關，憑尿液檢驗結果推算，最長可能檢出之時間為施用後四日內，有行
    政院衛生署藥物食品檢驗局函在卷可稽，故被告於八十九年一月二十三日所採尿
    液中既經檢驗單位使用較為精密儀器之方式檢出其坦承施用之第一級毒品陽性反
    應，亦經檢出第二級毒品之陽性反應，此均與被告於警訊及偵查中坦承施用毒品
    之供述相符，故被告所辯顯係事後卸責之詞，至原所採尿液中雖未經檢出陽性反
    應，當與其所採檢驗方式有關，尚不足以此認定被告未施用之証明，併予敘明。
    此外被告所有經扣案之白粉一包，經送法務部調查局鑑定，含有海洛因成分，淨
    重０．０二公克，包裝重０．二公克，有該局鑑定通知書一紙附卷可稽，又被告
    前因施用毒品案件，經本院以八十七年度毒聲字第四六二號裁定送觀察、勒戒後
    ，認無繼續施用毒品之傾向，由台灣彰化地方法院檢察署檢察官於八十七年七月
    二十四日以八十七年度偵字第五三五一號為不起訴處分確定，有不起訴處分書在
    卷足憑，其於五年內再犯毒品危害防制條例第十條之罪，經裁定送觀察勒戒，認
    有繼續施用毒品傾向，有本院八十八年度毒聲字第三四四、一二九０號裁定及臺
    灣彰化看守所八十九年二月八日彰所戒字第三一四號函送之證明書一份附卷可參
    。本件被告犯罪事證明確，其犯行洵堪認定。
二、核被告所為，係犯毒品危害防制條例第十條第一項之施用第一級毒品罪及同條第
    二項之施用第二級毒品罪。被告持有毒品，均係供施用，其持有之低度行為應為
    施用之高度行為吸收，不另論罪，併予敘明。被告前開所犯二罪間，行為互殊，
    犯罪構成要件不同，顯係基於個別犯意為之，應予分論併罰。被告甲○○前曾因
    肅清煙毒條例等案件，經臺灣高等法院臺中分院判處應執行有期徒刑三年六月確
    定，於八十六年一月三十一日執行完畢，有臺灣高等法院被告全國前案紀錄表在
    卷可稽，其於刑之執行完畢後五年內再犯本件有期徒刑以上之罪，係屬累犯，應
    依刑法第四十七條規定，加重其刑。爰審酌被告犯罪態樣、目的、手段、方法、
    次數、所生危害及犯罪後態度等一切情狀，分別量處如主文所示之刑，並定其應
    執行之刑。扣案之海洛因一包（淨重０．０二公克），係查獲之毒品，有前開鑑
    驗通知書在卷可憑，應依毒品危害防制條例第十八條第一項前段規定，宣告沒收
    銷燬之。
據上論斷，應依刑事訴訟法第二百九十九條第一項前段，毒品危害防制條例第十條第
一項、第二項、第十八條第一項前段，刑法第十一條前段、第四十七條、第五十一條
第五款，判決如主文。
中      華      民      國      八十九    年    四    月    二十四      日
                                          法      官  王  紋  瑩
右正本證明與原本無異。
如不服本判決，應於判決送達後十日內向本院提出上訴狀( 須附繕本 )。
告訴人或被害人對於判決如有不服具備理由請求檢察官上訴者，其上訴期間之計算係
以檢察官收受判決正本之日期為準。
                                          法院書記官  鄭  秀  鑾
中      華      民      國      八十九    年      四    月    二十六    日
毒品危害防制條例第十條：
施用第一級毒品者，處六月以上五年以下有期徒刑。
施用第二級毒品者，處三年以下有期徒刑。


司法院資訊處製作；財團法人民間司法改革基金會備份。
